# 请教一下，预付固定资产必须用实际付款日汇率折算原值吗？

提问人：审计大鱼 时间：2020-06-18 17:15:00
公司向境外一家供应商支付一大笔预付款项，境外供应商按照订单陆续生产，每台设备单独发往公司，最近一台固定资产入账日与付款日相隔 1 年以上，公司针对该供应商的设备入账价值均按照海关缴款单上的汇率折算。
搜索了之前陈版的另一个帖子，结论如下，请问以上的情况是否适用？公司需要调整固定资产卡片账原值及折旧金额吗？
https://bbs.esnai.com/thread-4843217-1-1.html“预付帐款是非货币性资产，期末不进行汇兑损益调整，因此应当保持实际付款日的汇率不变，并按照该汇率折算的金额转入所购买的存货、固定资产等资产的以本位币表示的价值中。”

回答人：chenyiwei
可以这样理解，对于由预付款项形成的固定资产价值应按原预付款项的实际付款日汇率折算，后续不再进行汇兑损益调整。是否建议审计调整可根据重要性原则判断。